【裁判字號】    90,訴,241
【裁判日期】    900529
【裁判案由】    贓物等
【裁判全文】
臺灣嘉義地方法院刑事判決                            九十年度訴字第二四一號
    公  訴  人  臺灣嘉義地方法院檢察署檢察官
    被      告  丁○○
    被      告  丙○○
    右  一  人
    選任辯護人  王清海
    被      告  壬○○
右列被告因贓物等案件，經檢察官提起公訴（九十年度偵字第一二七○號），本院判
決如左：
    主  文
丁○○連續寄藏贓物，處有期徒刑壹年。緩刑參年。扣案之砂輪機一台、電動鋸一台
、大型板手一台、套筒一組、套筒板手八支、活動板手八支、螺絲起子十支、鐵鎚二
支、油壓剪刀一支、小型油壓剪刀一支、Ｔ型板手十三支、大型Ｔ型板手三支、剪刀
五支、鉗子五支、六角螺絲起子二支、梅花板手六支、萬能鑰匙一支、千斤頂四座均
沒收。
丙○○共同連續搬運贓物，處有期徒刑肆月，如易科罰金，以參百元折算壹日。緩刑
貳年。
壬○○共同連續搬運贓物，處有期徒刑陸月，如易科罰金，以參百元折算壹日。
    事  實
一、丁○○明知年籍、住所不詳之成年男子陳進福所交付之癸○○、戊○○（即己○○○）、辛○○、庚○○、甲○○、乙○○等人所有之自小客車，係來路不明之
    失竊贓車，竟為謀取不法利益，基於搬運、寄藏贓物之概括犯意，自民國（下同
    ）八十九年十二月間某日至九十年一月十二日止，連續在台中縣、市等不詳地區
    予以收受後，再行搬運至嘉義縣大埔鄉火燒寮山區空地寄藏，並將車輛拆卸解體
    。丙○○為丁○○之哥哥、壬○○為丁○○之朋友，雖知悉丁○○所拆卸之車輛
    來路不明，仍基於搬運贓物之概括犯意聯絡與行為分擔，共同連續多次於丁○○
    拆卸時或拆卸後，協助搬運贓車或零件，壬○○並參與拆卸車體。嗣於九十年一
    月十二日許，為警當場查獲，並扣得尚未解體之癸○○（車號ＣＭ二二一三號）
    、戊○○（Ａ四○六一五號）所有之小客車各一部、車牌一面（Ｂ八二○七七號
    ）、解體工具一批（含砂輪機一台、電動鋸一台、大型板手一台、套筒一組、套
    筒板手八支、活動板手八支、螺絲起子十支、鐵鎚二支、油壓剪刀一支、小型油
    壓剪刀一支、Ｔ型板手十三支、大型Ｔ型板手三支、剪刀五支、鉗子五支、六角
    螺絲起子二支、梅花板手六支、萬能鑰匙一支、千斤頂四座）、及汽車燃料費使
    用通知一張、房屋契約書一本、雜記簿三本、廣告旗座二個、禮品目錄二本及皮
    包一個。
二、案經乙○○訴由台南縣警察局玉井分局報請臺灣台南地方法院檢察署偵辦，嗣該
    署呈請台灣高等法院台南分院檢察署移轉及庚○○訴請臺灣嘉義地方法院檢察署
    檢察官偵查起訴。
    理  由
一、訊據被告丁○○對於右揭事實坦承不諱，被告丙○○、壬○○則否認犯行，辯稱
    不知係贓車云云。惟查，右揭事實業據被害人癸○○、戊○○、辛○○、庚○○
    、甲○○、乙○○等人於警訊或偵查中指訴稽詳，且有證人謝孟修、許茂喜之證
    述可參，並有當場查扣之尚未解體之癸○○（車號ＣＭ二二一三號）、戊○○（
    Ａ四○六一五號）所有之小客車各一部、車牌一面（Ｂ八二○七七號）、解體工
    具一批（含砂輪機一台、電動鋸一台、大型板手一台、套筒一組、套筒板手八支
    、活動板手八支、螺絲起子十支、鐵鎚二支、油壓剪刀一支、小型油壓剪刀一支
    、Ｔ型板手十三支、大型Ｔ型板手三支、剪刀五支、鉗子五支、六角螺絲起子二
    支、梅花板手六支、萬能鑰匙一支、千斤頂四座）、及汽車燃料費使用通知一張
    、房屋契約書一本、雜記簿三本、廣告旗座二個、禮品目錄二本及皮包一個、贓
    物認領保管單一份、扣押物品暫時發還領受單四份、扣押物品清單二份在卷可查
    。復查，九十年三月二日偵查時，被告壬○○供稱：「（丙○○在現場作何事？
    ）那天他在幫忙搬東西」等語，本院於九十年五月八日審理時，被告丁○○供稱
    ：「（丙○○及壬○○是否知情？）他不知情，他們問我時，因我已知道了，就
    說不要問那麼多，（他們二人是否有幫忙搬？拆卸？及掩埋？）有幫忙搬，沒拆
    卸及掩埋」等語；被告壬○○則供稱：「（你有否幫忙搬運？）我去過三、四次
    ，有幫忙搬運，（丁○○有否拿錢給你？）拿過一次，他知道我沒錢，他給我三
    千元，我有說我會還他，（你是否知道丁○○在做什麼？）我不知道是贓車，因
    車上有車牌，我以為是事故車，我是後來才懷疑，我沒問」等語，參酌九十年一
    月十二日、同年三月二日偵查時、及本院於同年五月八日審理時，被告丁○○均
    供稱丙○○有搬運贓車之行為，九十年一月十二日及同年三月二日偵查時，被告
    丁○○供稱被告壬○○有搬運贓車及拆卸車體之行為，被告壬○○亦坦承曾拆卸
    車體並收受三千元，是以，被告丙○○、壬○○既知悉丁○○所拆卸之車輛來路
    不明，無從交代來源，且拆卸車體之獲利匪淺，又選在偏僻之山區拆卸車輛，卻
    仍多次予以協助搬運，渠等二人明知為贓物而仍為搬運之犯行堪予認定。
二、按刑法第三百四十九條第二項之搬運贓物罪，係指為他人而將贓物移離原所在場
    所者而言，寄藏贓物則係受寄他人之贓物而為隱藏者，倘先有搬運行為，後有寄
    藏行為，前階段之搬運行為應為後階段之寄藏行為所吸收，不另論罪。核被告丁○○所為，係犯刑法第三百四十九條第二項之寄藏贓物罪、暨第三百五十四條之
    毀損罪，前階段之搬運行為應為後階段之寄藏行為所吸收，不另論罪，寄藏贓物
    行為與毀損行為間有方法結果之牽連關係，應從一重之寄藏贓物罪處斷。被告丙○○所為，則均係犯同條項之搬運贓物罪。被告壬○○所為係犯同條項搬運贓物
    罪及第三百五十四條之毀損罪，如前所述，應從一重之搬運贓物罪處斷。被告三
    人多次犯行之時間緊接，方法雷同，所犯係構成要件相同之罪名，顯係基於概括
    犯意為之，應依刑法第五十六條連續犯規定論以一罪，並加重其刑。被告丙○○
    、壬○○間有犯意之聯絡與行為之分擔，應論以共同正犯。因被告三人皆另有專
    長及正當之工作，尚非賴本件犯罪維生，此有村長證明書及任職證明書附卷可考
    ，尚不該當常業犯，公訴意旨未斟酌於此，尚有未洽，惟其基本事實同一，本院
    自應予審理，並變更其起訴法條。爰分別審酌被告等之素行資料、犯罪之動機、
    目的、手段、參與之情節輕重、犯罪所生之損害，及犯罪後態度等一切情狀，各
    量處如主文所示之刑，以示儆懲。查被告丁○○、丙○○均未曾受有期徒刑以上
    刑之宣告，有臺灣嘉義地方法院檢察署刑案資料查註紀錄表、臺灣高等法院被告
    全國前案紀錄表各一份在卷可參，此次因一時失慮，初罹刑典，經此之偵查審判
    ，當知所警惕，信無再犯之虞，本院認為渠等所宣告之刑，以暫不執行為適當，
    並依其參予情節之輕重，分別予以宣告緩刑三年及二年，以啟自新。扣案之砂輪
    機一台、電動鋸一台、大型板手一台、套筒一組、套筒板手八支、活動板手八支
    、螺絲起子十支、鐵鎚二支、油壓剪刀一支、小型油壓剪刀一支、Ｔ型板手十三
    支、大型Ｔ型板手三支、剪刀五支、鉗子五支、六角螺絲起子二支、梅花板手六
    支、萬能鑰匙一支、千斤頂四座為被告丁○○所有，業據其坦承在卷，且供其犯
    罪之用，應依刑法第三十八條第一項第二款沒收（其餘扣案物品為被害人所有，
    業已發還，爰不諭知沒收）。
據上論斷，應依刑事訴訟法第二百九十九條第一項前段，刑法第二十八條、第五十六
條、第三百四十九條第二項、第三百五十四條、第五十五條、第四十一條第一項前段
、第七十四條第一款、第三十八條第一項第二款，罰金罰鍰提高標準條例第一條前段
、第二條，判決如主文。
本案經檢察官陳連發到庭執行職務。
中      華      民      國      九十    年     五     月   二十九     日
                                  臺灣嘉義地方法院刑事第二庭
                                      法  官  李    麗    萍
右正本證明與原本無異。
如不服本判決，應於判決送達後十日內向本院提出上訴狀( 應附繕本 )。
中      華      民      國      九十    年     五    月    三十 一    日
                                      書記官  侯    麗    茹
附錄本案論罪之法條
刑法第三百四十九條第二項
搬運、寄藏、故買贓物或為牙保者，處五年以下有期徒刑、拘役或科或併科一千元以
下罰金。


司法院資訊處製作；財團法人民間司法改革基金會備份。
